臺灣高雄地方法院刑事判決
111年度審訴字第911號
公  訴  人  臺灣高雄地方檢察署檢察官
被      告  何信儒


上列被告因傷害案件，經檢察官提起公訴（111年度偵字第23609
號），本院判決如下：
    主  文
本件公訴不受理。
    理  由
一、公訴意旨係以：緣被告何信儒與蔡宗佑因口角爭執，何信儒
    因不滿蔡宗佑出言辱罵，且對其踹一腳，竟基於傷害人身體
    之犯意，於民國111年6月25日8時28分許，在高雄市鹽塩區
    瀨南街198巷內，徒手毆打蔡宗佑，致其受有右眉部挫傷併
    撕裂傷（3＊0.5公分）、右眼挫傷、疑右胸壁挫傷、右膝部
    擦傷、左下肢擦傷等傷害。案經蔡宗佑提出告訴，因認被告
    何信儒係犯刑法第277條第1項之傷害罪嫌等語。
二、按起訴之程序違背規定者，應諭知不受理之判決，並得不經
    言詞辯論為之，刑事訴訟法第303條第1款及第307條分別定
    有明文，此所謂「起訴」，係指案件繫屬於法院之日而言。
    復按告訴乃論之罪，於偵查中撤回告訴者，應為不起訴處分
    ，如應不起訴而起訴者，其起訴之程序即屬違背規定，法院
    應諭知不受理之判決（最高法院82年度台非字第380號判決
    參照）。再者，檢察官偵查終結而完成起訴書時，此際尚無
    訴訟繫屬於法院，是檢察官偵查終結後，倘告訴人已遞狀撤
    回其告訴，檢察官仍向法院提出起訴書，經法院受理、產生
    訴訟繫屬及訴訟關係，斯時因該起訴本身欠缺告訴之訴訟條
    件，起訴並不合法，自應依刑事訴訟法第303條第1款「起訴
    之程序違背規定」判決不受理。
三、經查：
  ㈠被告何信儒因傷害案件，經檢察官提起公訴，認被告係犯刑
    法第277條第1項之傷害罪嫌，依同法第287條前段之規定，
    本罪須告訴乃論。
  ㈡檢察官於111年10月6日偵結本案，而書記官於111年11月4日
   製作起訴書正本，本案則於111年11月28日始繫屬於本院；然
   臺灣高雄地方檢察署於111年11月7日收受告訴人之刑事撤回
   告訴狀等情，有起訴書、刑事撤回告訴狀、臺灣高雄地方檢
   察署111年11月25日函及該函上之本院收案章戳、刑事案件電
   話紀錄查詢表在卷可稽（偵卷第35頁，審交易卷第5、7、17
   頁），本案告訴人係於案件繫屬本院前即撤回告訴，揆諸前
   揭說明，本案繫屬本院之時，即欠缺告訴之訴訟條件，屬刑
   事訴訟法第303條第1款所指之「起訴之程序違背規定」情形
   ，爰不經言詞辯論，逕為諭知不受理之判決。
據上論斷，應依刑事訴訟法第303條第1款、第307條，判決如主
文。
中　　華　　民　　國　　111 　 年　　11 　 月　30　　日
              刑事第五庭   審判長法  官  林青怡
　　　　　　　　　               法  官  陳銘珠
　　　　　　　　　               法  官  李昆南
以上正本證明與原本無異。
如不服本判決應於收受送達後20日內向本院提出上訴書狀，並應
敘述具體理由；如未敘述上訴理由者，應於上訴期間屆滿後20日
內向本院補提理由書（均須按他造當事人之人數附繕本）「切勿
逕送上級法院」。
中　　華　　民　　國　　111 　年　　12　　月　　1 　　日
　　　　　　　　　　　　　　　　　書記官 鄭仕暘